臺灣嘉義地方法院民事裁定
110年度聲字第268號 
聲  請  人  陳再興  



相  對  人  陳清溪  
            陳新忠  

            陳新華  


            陳鵬仁  
            陳新喜  

上列當事人間請求分割共有物事件，聲請人聲請確定訴訟費用額
，本院裁定如下：
    主  文
就聲請人所預納之訴訟費用，相對人陳清溪、陳新喜分別應負擔
之訴訟費用額確定各為新臺幣1,822元，相對人陳新中、陳新華
、陳鵬仁分別應負擔之訴訟費用額確定各為新臺幣607元，及均
各自本裁定送達之翌日起至清償日止，按週年利率5%計算之利息
。
    理  由
壹、聲請意旨略以：聲請人與相對人間請求分割共有物事件，經
    本院以110年度訴字第416號民事判決訴訟費用由本件聲請人
    與本件相對人依附表「訴訟費用分擔比例欄」所示之比例負
    擔確定。而相對人支出訴訟費用計新臺幣（下同）10,930元
    （含裁判費6,390元、土地勘查複丈費共4,300元、土地謄本
    費60元、戶籍謄本費180元），爰聲請確定訴訟費用額等語
    。
貳、按法院未於訴訟費用之裁判確定其費用額者，第一審受訴法
    院於該裁判有執行力後，應依聲請以裁定確定之；又依前開
    規定確定之訴訟費用額，應於裁定送達之翌日起，加給按法
    定利率計算之利息，民事訴訟法第91條第1、3項定有明文。
    次按民法第203條規定，應負利息之債務，其利率未經約定
    ，亦無法律可據者，週年利率為5%，是為前開所稱之法定利
    率。另按當事人分擔訴訟費用者，在當事人一造聲請確定訴
    訟費用額之情形，為避免他造另行聲請確定訴訟費用額之煩
    ，法院應於裁判前命他造於一定期間內，提出費用計算書、
    交付聲請人之計算書繕本或影本及釋明費用額之證書。於他
    造遲誤該期間者，依民事訴訟法第92條第2項規定，法院得
    僅就聲請人一造之費用裁判之，但他造嗣後仍得聲請確定其
    訴訟費用額。又當事人分擔訴訟費用者，法院為確定費用額
    之裁判時，除他造遲誤該第92條第2項所定期間外，應視為
    各當事人應負擔之費用，已就相等之額抵銷，而確定其一造
    應賠償他造之差額，為同法第93條所明定。準此，當事人應
    分擔訴訟費用，而由當事人一造聲請確定訴訟費用額時，必
    法院於裁判前命他造於一定期間內，提出費用計算書、交付
    聲請人之計算書繕本或影本及釋明費用額之證書，且他造如
    期提出，始有民事訴訟法第93條關於法院為確定費用額之裁
    判時，應視為各當事人應負擔之費用，已就相等之額抵銷，
    而確定其一造應賠償他造差額規定之適用。倘法院未於裁判
    前命他造於一定期間內，提出費用計算書、交付聲請人之計
    算書繕本或影本及釋明費用額之證書，即無逕依第93條之規
    定，確定一造應賠償他造差額之餘地（最高法院99年度台抗
     字第518號裁判意旨同此見解）。查：
（一）聲請人所主張之前開事實，業經本院調取本院110年度訴
      字第416號卷核閱無誤，自堪信為真實。則本件聲請人聲
      請裁定確定訴訟費用額，自屬有據。因前開判決係命當事
      人分擔訴訟費用，本院命相對人於一定期間內，提出費用
      計算書、交付聲請人之計算書繕本或影本及釋明費用額之
      證書，然相對人迄未提出，故依前開說明，本院自得僅就
      聲請人一造之費用裁判之。
（二）經本院調取前開卷宗審查後，相對人陳清溪、陳新喜各應
      賠付聲請人之訴訟費用額均確定為1,822元（計算式：10,
      930元×1/6＝1,822元，元以下4捨5入）；相對人陳新中、
      陳新華、陳鵬仁各應賠付聲請人之訴訟費用額均確定為60
      7元（計算式：10,930元×1/18＝607元，元以下4捨5入），
      及均各自本裁定送達之翌日起至清償日止，按週年利率5%
      計算之利息，爰裁定如主文所示。
參、依民事訴訟法第91條、第92條、第93條，裁定如主文。
中    華    民    國   110    年    12    月    10    日
                  民事第二庭法  官  陳卿和
以上正本係照原本作成。
如對本裁定抗告，應於裁定送達後10日內向本院提出抗告狀（應
附繕本），並繳納抗告費新臺幣1,000元。
中　　華　　民　　國　　110 　年　　12　　月　　10　　日
                            書記官　柯凱騰
附表：
編號 共有人 應有部分比例 訴訟費用分擔比例  1 陳清溪 6分之1 6分之1  2 陳新忠 18分之1 18分之1  3 陳新華 18分之1 18分之1  4 陳鵬仁 18分之1 18分之1  5 陳再興 2分之1 2分之1  6 陳新喜 6分之1 6分之1